【裁判字號】    98,易緝,126
【裁判日期】    980626
【裁判案由】    詐欺
【裁判全文】
臺灣臺北地方法院刑事判決             98年度易緝字第126號
公  訴  人  臺灣臺北地方法院檢察署檢察官
被      告  丁○○
上列被告因詐欺案件，經檢察官提起公訴（97年度偵字第12817
號、第13232號、第13293號）及移送併辦（97年度偵字第21165
號、第17076號），被告於本院準備程序進行中，被告先就被訴
事實為有罪之陳述，經合議庭裁定由受命法官獨任進行簡式審判
程序，判決如下：
    主  文
丁○○幫助意圖為自己不法之所有，以詐術使人將本人之物交付
，處有期徒刑伍月，如易科罰金，以新臺幣壹仟元折算壹日。
    事  實
一、丁○○可預見將自己銀行帳戶存摺、金融卡及提款密碼提供
    不詳之人使用，可能遭利用遂行詐欺犯罪之匯款，竟仍基於
    幫助他人詐欺之未必故意，於民國97年4月中旬某日，在臺
    北縣中和市○○路邊，將其在中國信託商業銀行敦北分行開
    設之帳號0000000000000號活期存款帳戶之存摺、金融卡及
    提款密碼，以新台幣（下同）2,000元之代價，交予真實姓
    名年籍均不詳之成年男子使用。嗣有真實姓名年籍不詳之人
    意圖為自己不法之所有，利用丁○○前揭帳戶為下列詐騙犯
    行：
  (一)某真實姓名年籍不詳之人於97年4月23日21時30分許，自稱
    雅虎奇摩網站之賣家，去電甲○○，佯稱其某筆購物款項誤
    設定成分期付款要儘速處理，之後一自稱郵局之人員來電要
    甲○○需速就近至提款機變更設定，致甲○○陷於錯誤，依
    指示於當日22時16分許，錯將6,306元轉出並匯入對方指定
    之上開中國信託銀行帳戶內，該集團成員均隨即將之提領一
    空，因而詐欺得手，嗣後甲○○始知受騙。
  (二)某真實姓名年籍不詳之人於97年4月23日22時46分許，自稱
    雅虎奇摩網站之賣家，去電己○○，佯稱其某筆購物款項誤
    設定成分期付款要儘速處理，要己○○需速就近至提款機變
    更設定，致己○○陷於錯誤，依指示於當日某時許，錯將
    6,086元轉出並匯入對方指定之上開中國信託銀行帳戶內，
    該集團成員均隨即將之提領一空，因而詐欺得手，嗣後己○○始知受騙。
  (三)某真實姓名年籍不詳之人於97年4月23日22時30分許，自稱
    網站之賣家，去電乙○○，佯稱其某筆購物款項匯款有誤需
    儘速處理，致乙○○陷於錯誤，依指示於翌日0時5分許，錯
    將5,800元轉出並匯入對方指定之上開中國信託銀行帳戶內
    ，，另又依指示於同日1時4分許，將11,000元轉出並匯入對
    方指定之上開中國信託商業銀行帳戶內，該集團成員均隨即
    將之提領一空，因而詐欺得手，嗣後乙○○始知受騙。
  (四)某真實姓名年籍不詳之人於97年4月23日19時20分許，自稱
    雅虎奇摩網站之賣家，去電戊○○，佯稱其某筆購物款項誤
    設定成分期付款要儘速處理，之後一自稱富邦銀行之人員來
    電要戊○○需速就近至提款機變更設定，致戊○○陷於錯誤
    ，依指示於當日20時19分許，錯將29,983元轉出並匯入對方
    指定之上開中國信託銀行帳戶內，該集團成員均隨即將之提
    領一空，因而詐欺得手，嗣後戊○○始知受騙。
  (五)某真實姓名年籍不詳之人於97年4月23日20時34分許，去電
    傅佩儀，佯稱需按其指示操作提款機，致丙○○陷於錯誤，
    依指示，錯將29,000元及21,000元轉出並匯入對方指定之上
    開中國信託銀行帳戶內，該集團成員均隨即將之提領一空，
    因而詐欺得手，嗣後丙○○始知受騙。
二、案經臺北市政府警察局松山分局移請臺灣臺北地方法院檢察
    署檢察官偵查起訴及臺灣臺北地方法院檢察署檢察官移送併
    ，於本院準備程序進行中，丁○○先就被訴事實為有罪之陳
    述，經合議庭裁定由受命法官獨任進行簡式審判程序。
    理  由
一、上開犯罪事實，訊據被告丁○○於本院訊問時坦承犯罪，復
    與被害人甲○○、己○○、乙○○、戊○○、丙○○於警訊
    之陳述相符，並有中國信託商行銀行敦北分行000000000000
    0 號帳戶之開戶資料、交易明細表及被害人甲○○等人之自
    動櫃員機轉帳明細表等件附卷足憑；是被告任意性之自白，
    有上開各項證據足資佐證，堪以採信。綜上，本案事證明確
    ，被告提供帳戶幫助不詳之人遂行前揭詐騙犯行，應堪認定
    ，應予依法論罪科刑。
二、
  (一)查被告僅交付存摺、金融卡及密碼等予姓名年籍不詳之成
    年人，而對其後某姓名年籍不詳之人所為5件詐欺犯行提供
    助力，並無共同實施詐欺犯行之犯意聯絡或行為分擔，亦即
    ，被告所實施者，非屬詐欺犯行之構成要件行為，應為幫助
    犯。是核被告所為，係刑法第339條第1項詐欺取財罪之幫助
    犯，應依正犯之刑減輕之。
  (二)上開事實一之(四)、(五)部分雖未據公訴人起訴，然該部分事實
    與公訴人起訴之事實一之(一)、(二)、(三)部分具有實質上一罪之
    關係，本應為起訴效力所及，且經臺北地檢署檢察官分別以
    97 年度偵字第21165號、第17076號併辦意旨書移送併辦，
    本院自應併予審究，附此敘明。
  (三)爰審酌被告在此不法份子犯案猖獗，利用帳戶掩飾、隱匿詐
    財贓款之事迭有所聞之際，竟仍出賣金融帳戶供他人從事不
    法使用，間接導致犯罪集團因使用人頭帳戶，阻礙警方之查
    緝，致犯罪之追查趨於複雜困難，更造成被害人財物之損失
    ，嚴重危害交易秩序與社會治安，造成之危害非輕，本應予
    以嚴懲，惟其並無前科，此有臺灣高等法院被告前案紀錄表
    一份在卷可按，且犯後坦承犯行，態度良好，頗知悔悟，足
    認其尚有改過遷善之可能及其他一切情狀，量處如主文所示
    之刑，並諭知易科罰金之折算標準，以示懲儆。
據上論斷，應依刑事訴訟法第273條之1第1項、第299條第1項前
段，刑法第30條第1項、第2項、第339條第1項、第41條第1項前
段，刑法施行法第1條之1，判決如主文。
本案經檢察官江貞諭到庭執行職務。
中    華    民    國    98    年    6     月    26    日
                  刑事第八庭法  官  陳德民
以上正本證明與原本無異。
如不服本判決應於收受送達後10日內向本院提出上訴書狀，並應
敘述具體理由；其未敘述上訴理由者，應於上訴期間屆滿後20日
內向本院補提理由書（均須按他造當事人之人數附繕本）「切勿
逕送上級法院」。
                            書記官  黃鈴容
中    華    民    國    98    年    6     月    26    日
附錄本案論罪科刑法條全文
中華民國刑法第三百三十九條
（普通詐欺罪）
意圖為自己或第三人不法之所有，以詐術使人將本人或第三人之
物交付者，處五年以下有期徒刑、拘役或科或併科一千元以下罰
金。
以前項方法得財產上不法之利益或使第三人得之者，亦同。
前二項之未遂犯罰之。


司法院資訊處製作；財團法人民間司法改革基金會備份。
